ukwavu
ukwagalYu
ukwavannu
ukwagalYannu
ukwaxiMxa
ukwagalYiMxa
ukwakkeV
ukwagalYigeV
ukwaxiMxa
ukwagalYiMxa
ukwaxa
ukwagalYa
ukwaxalli
ukwagalYalli
ukwave
ukwagalYe
ukwakkoskara
ukwagalYigoskara
ukwakkoskara
ukwagalYigoskara
ukwakkAgi
ukwagalYigAgi
ukwakkAgi
ukwagalYigAgi
ukwakkosuga
ukwagalYigosuga
ukwakkosuga
ukwagalYigosuga
ukwakkiMwa
ukwagalYigiMwa
ukwaxaMweV
ukwagalYaMweV
ukwaxaMwa
ukwagalYaMwa
ukwaxaMwaha
ukwagalYaMwaha
ukwaxoVdaneV
ukwagalYoVdaneV
ukwaxoVMxigeV
ukwagalYoVMxigeV
ukwavA
ukwavU
ukwavo
ukwavo
ukwavo
ukwave
ukwave
ukwave
ukwavannA
ukwavannU
ukwavanno
ukwavanno
ukwavanno
ukwavanne
ukwavanne
ukwavanne
ukwaxiMxalA
ukwaxiMxalU
ukwaxiMxalo
ukwaxiMxalo
ukwaxiMxalo
ukwaxiMxale
ukwaxiMxale
ukwaxiMxale
ukwakkA
ukwakkU
ukwakko
ukwakko
ukwakko
ukwakke
ukwakke
ukwakke
ukwaxiMxalA
ukwaxiMxalU
ukwaxiMxalo
ukwaxiMxalo
ukwaxiMxalo
ukwaxiMxale
ukwaxiMxale
ukwaxiMxale
ukwaxalliyA
ukwaxalliyU
ukwaxalliyo
ukwaxalliyo
ukwaxalliyo
ukwaxalliye
ukwaxalliye
ukwaxalliye
ukwagalYA
ukwagalYU
ukwagalYo
ukwagalYo
ukwagalYo
ukwagalYe
ukwagalYe
ukwagalYe
ukwagalYannA
ukwagalYannU
ukwagalYanno
ukwagalYanno
ukwagalYanno
ukwagalYanne
ukwagalYanne
ukwagalYanne
ukwagalYiMxalA
ukwagalYiMxalU
ukwagalYiMxalo
ukwagalYiMxalo
ukwagalYiMxalo
ukwagalYiMxale
ukwagalYiMxale
ukwagalYiMxale
ukwagalYigA
ukwagalYigU
ukwagalYigo
ukwagalYigo
ukwagalYigo
ukwagalYige
ukwagalYige
ukwagalYige
ukwagalYiMxalA
ukwagalYiMxalU
ukwagalYiMxalo
ukwagalYiMxalo
ukwagalYiMxalo
ukwagalYiMxale
ukwagalYiMxale
ukwagalYiMxale
ukwagalYallA
ukwagalYallU
ukwagalYallo
ukwagalYallo
ukwagalYallo
ukwagalYalle
ukwagalYalle
ukwagalYalle
ukwakkoskaravA
ukwakkoskaravU
ukwakkoskaravo
ukwakkoskaravo
ukwakkoskaravo
ukwakkoskarave
ukwakkoskarave
ukwakkoskarave
ukwakkoskaravA
ukwakkoskaravU
ukwakkoskaravo
ukwakkoskaravo
ukwakkoskaravo
ukwakkoskarave
ukwakkoskarave
ukwakkoskarave
ukwakkAgiyA
ukwakkAgiyU
ukwakkAgiyo
ukwakkAgiyo
ukwakkAgiyo
ukwakkAgiye
ukwakkAgiye
ukwakkAgiye
ukwakkAgiyA
ukwakkAgiyU
ukwakkAgiyo
ukwakkAgiyo
ukwakkAgiyo
ukwakkAgiye
ukwakkAgiye
ukwakkAgiye
ukwakkosugavA
ukwakkosugavU
ukwakkosugavo
ukwakkosugavo
ukwakkosugavo
ukwakkosugave
ukwakkosugave
ukwakkosugave
ukwakkosugavA
ukwakkosugavU
ukwakkosugavo
ukwakkosugavo
ukwakkosugavo
ukwakkosugave
ukwakkosugave
ukwakkosugave
ukwakkiMwalA
ukwakkiMwalU
ukwakkiMwalo
ukwakkiMwalo
ukwakkiMwalo
ukwakkiMwale
ukwakkiMwale
ukwakkiMwale
ukwaxaMweVyA
ukwaxaMweVyU
ukwaxaMweVyo
ukwaxaMweVyo
ukwaxaMweVyo
ukwaxaMweVye
ukwaxaMweVye
ukwaxaMweVye
ukwaxoVdaneVyA
ukwaxoVdaneVyU
ukwaxoVdaneVyo
ukwaxoVdaneVyo
ukwaxoVdaneVyo
ukwaxoVdaneVye
ukwaxoVdaneVye
ukwaxoVdaneVye
ukwaxoVMxigeVyA
ukwaxoVMxigeVyU
ukwaxoVMxigeVyo
ukwaxoVMxigeVyo
ukwaxoVMxigeVyo
ukwaxoVMxigeVye
ukwaxoVMxigeVye
ukwaxoVMxigeVye
ukwagalYigoskaravA
ukwagalYigoskaravU
ukwagalYigoskaravo
ukwagalYigoskaravo
ukwagalYigoskaravo
ukwagalYigoskarave
ukwagalYigoskarave
ukwagalYigoskarave
ukwagalYigoskaravA
ukwagalYigoskaravU
ukwagalYigoskaravo
ukwagalYigoskaravo
ukwagalYigoskaravo
ukwagalYigoskarave
ukwagalYigoskarave
ukwagalYigoskarave
ukwagalYigAgiyA
ukwagalYigAgiyU
ukwagalYigAgiyo
ukwagalYigAgiyo
ukwagalYigAgiyo
ukwagalYigAgiye
ukwagalYigAgiye
ukwagalYigAgiye
ukwagalYigAgiyA
ukwagalYigAgiyU
ukwagalYigAgiyo
ukwagalYigAgiyo
ukwagalYigAgiyo
ukwagalYigAgiye
ukwagalYigAgiye
ukwagalYigAgiye
ukwagalYigosugavA
ukwagalYigosugavU
ukwagalYigosugavo
ukwagalYigosugavo
ukwagalYigosugavo
ukwagalYigosugave
ukwagalYigosugave
ukwagalYigosugave
ukwagalYigosugavA
ukwagalYigosugavU
ukwagalYigosugavo
ukwagalYigosugavo
ukwagalYigosugavo
ukwagalYigosugave
ukwagalYigosugave
ukwagalYigosugave
ukwagalYigiMwalA
ukwagalYigiMwalU
ukwagalYigiMwalo
ukwagalYigiMwalo
ukwagalYigiMwalo
ukwagalYigiMwale
ukwagalYigiMwale
ukwagalYigiMwale
ukwagalYaMweVyA
ukwagalYaMweVyU
ukwagalYaMweVyo
ukwagalYaMweVyo
ukwagalYaMweVyo
ukwagalYaMweVye
ukwagalYaMweVye
ukwagalYaMweVye
ukwagalYoVdaneVyA
ukwagalYoVdaneVyU
ukwagalYoVdaneVyo
ukwagalYoVdaneVyo
ukwagalYoVdaneVyo
ukwagalYoVdaneVye
ukwagalYoVdaneVye
ukwagalYoVdaneVye
ukwagalYoVMxigeVyA
ukwagalYoVMxigeVyU
ukwagalYoVMxigeVyo
ukwagalYoVMxigeVyo
ukwagalYoVMxigeVyo
ukwagalYoVMxigeVye
ukwagalYoVMxigeVye
ukwagalYoVMxigeVye
